---
title: "CAA"
author: "Evelina Markova"
date: "19 02 2022"
output: pdf_document
---

Подключение библиотеки tidyverse

```{r}
library(tidyverse)
```

# Reading data

Чтение данных 

```{r}
data <- read_csv("./best cities for a workation.csv")
data
```

# Selecting data

Выбор нужных данных (все колонки, кроме первой)

```{r}
selected_data <- data %>% select(starts_with("City"), starts_with("Country"), starts_with("Remote"), starts_with("Co-working"), starts_with("Caffeine"), starts_with("Travel"), starts_with("After"), starts_with("Accommodation"), starts_with("Food"), starts_with("Climate"), starts_with("Tourist"), starts_with("Instagramability"))

selected_data
```

# Checking types

Проверим соответствуют ли типы данных колонок данным, которые хранятся в таблице

```{r}
typeof(selected_data[[1]])
typeof(selected_data[[2]])
typeof(selected_data[[3]])
typeof(selected_data[[4]])
typeof(selected_data[[5]])
typeof(selected_data[[6]])
typeof(selected_data[[7]])
typeof(selected_data[[8]])
typeof(selected_data[[9]])
typeof(selected_data[[10]])
typeof(selected_data[[11]])
typeof(selected_data[[12]])
```

Все данные приведены верно

# Checking NA

Проверим есть ли пропущенные данные

```{r}
is.na(selected_data[[1]])
is.na(selected_data[[2]])
is.na(selected_data[[3]])
is.na(selected_data[[4]])
is.na(selected_data[[5]])
is.na(selected_data[[6]])
is.na(selected_data[[7]])
is.na(selected_data[[8]])
is.na(selected_data[[9]])
is.na(selected_data[[10]])
is.na(selected_data[[11]])
is.na(selected_data[[12]])
```
Пропущенных данных нет


# Saving data to RDS

Сохраним полученные данные в RDS

```{r}
saveRDS(selected_data, file = "selected_data.rds")
```

