---
title: "Homework 1"
subtitle: Подтема
author: Автор
date: \today
toc: true
toc-depth: 2
navigation: frame
fontenc: T2A
lang: russian
babel-lang: russian
output: pdf_document
---

```{r, results='hide', message=FALSE}
library(tidyverse)
```

## Домашняя работа 1

Для анализа был взят [датасет](https://www.kaggle.com/prasertk/the-best-cities-for-a-workation) с популярными для релокации городами. Предположим, что мы типичный IT-специалист, который подбирает место для будущей жизни и его интересуют только часть переменных из датасета

```{r, results='hide', message=FALSE}
best_cities_for_a_workation <- 
  read_csv("best cities for a workation.csv") %>% select(-"Ranking") %>% rename(
  remote_connection_speed = "Remote connection: Average WiFi speed (Mbps per second)",
  coffee_price = "Caffeine: Average price of buying a coffee",
  appartment_price = "Accommodation: Average price of 1 bedroom apartment per month",
  drinks_price = "After-work drinks: Average price for 2 beers in a bar",
  restaurant_price = "Food: Average cost of a meal at a local, mid-level restaurant",
  city = "City",
  country = "Country",
  coworking_space = "Co-working spaces: Number of co-working spaces",
  taxi_price = "Travel: Average price of taxi (per km)",
  sunshine_hours = "Climate: Average number of sunshine hours",
  tripadvisor_stats="Tourist attractions: Number of ‘Things to do’ on Tripadvisor",
  instagram_photos="Instagramability: Number of photos with #"
)
```

На основании имеющихся переменных подсчитаем сколько примерно можно потратить за вечер, проведённый в городе:
```{r, results='hide', message=FALSE}
best_cities_for_a_workation <- best_cities_for_a_workation %>% mutate(
  average_evening_spends = taxi_price * 5 + drinks_price + restaurant_price
)
```
После обработки датасет выглядит так:
```{r, echo=FALSE}
head(best_cities_for_a_workation)
```

Сохраним полученный датасет в формат `.rds`
```{r, results='hide', message=FALSE}
saveRDS(best_cities_for_a_workation, file="our_data.rds")
```

Теперь перейдём к разделению на группы, посмотрим на список стран, выберем из них несколько интересующих нас и выделим из датасета 5 стран с наибольшим количеством городов
```{r}
top_five_countries <- best_cities_for_a_workation %>% group_by(country) %>% summarise(count=n()) %>% arrange(desc(count)) %>% slice(1:5)
usa_cities <- best_cities_for_a_workation %>% filter(
  country =="United States"
) %>% select(-country)
print(usa_cities)
germany_cities <- best_cities_for_a_workation %>% filter(
  country == "Germany"
) %>% select(-country)
print(germany_cities)
canada_cities <- best_cities_for_a_workation %>% filter(
  country == "Canada"
) %>% select(-country)
print(canada_cities)
spain_cities <- best_cities_for_a_workation %>% filter(
  country == "Spain"
) %>% select(-country)
print(spain_cities)
uk_cities <- best_cities_for_a_workation %>% filter(
  country == "United Kingdom"
) %>% select(-country)
print(uk_cities)
```
Затем посчитаем основные описательные статистики для каждой из групп
```{r}
usa_cities %>% select(average_evening_spends) %>% summarise_all(list(mean, median, sd, min, max)) %>% rename("Mean" = "fn1", "Median" = "fn2", "Standard Deviation" = "fn3", "Min" = "fn4", "Max" = "fn5") %>% print()
```


